【裁判字號】    99,監,132
【裁判日期】    990406
【裁判案由】    選定會同開具財產清冊之人等
【裁判全文】
臺灣板橋地方法院民事裁定               99年度監字第132號
聲  請  人  甲○○
相  對  人  丙○○
關  係  人  乙○○
上列當事人間聲請指定受監護宣告人之會同開具財產清冊之人等
事件，本院裁定如下：
    主  文
指定乙○○（女，民國○○○年○○月○○日生，身分證統一編
號：Ｚ000000000號）為受監護宣告人丙○○之會同開
具財產清冊之人。
程序費用由聲請人負擔。
    理  由
一、按民法總則中華民國97年5 月2 日修正之條文施行前，已為
    禁治產宣告者，視為已為監護宣告，民法總則施行法第4 條
    定有明文，而上開97年5 月2 日修正之條文，並於98年11月
    23日施行。次按受監護宣告之人應置監護人。法院為監護之
    宣告時，應依職權就配偶、四親等內之親屬、最近1 年有同
    居事實之其他親屬、主管機關、社會福利機構或其他適當之
    人選定1 人或數人為監護人，並同時指定會同開具財產清冊
    之人。法院為前項選定及指定前，得命主管機關或社會福利
    機構進行訪視，提出調查報告及建議。監護之聲請人或利害
    關係人亦得提出相關資料或證據，供法院斟酌，民法第1111
    條定有明文。
二、本件聲請意旨經審理後略以：聲請人甲○○為受監護宣告人
    丙○○之配偶、關係人乙○○則為受監護宣告人之女，相對
    人丙○○前因病無能力處理自己之事務，業經鈞院以98年度
    禁字345 號裁定宣告禁治產，並由聲請人任受監護人之法定
    監護人，依法視為已為監護宣告。茲因受監護宣告人留有財
    產須處分，為此爰經親屬會議同意，聲請鈞院准予指定關係
    人即受監護宣告人之女乙○○為會同開具財產清冊之人，並
    請求會同陳報其名下財產清冊等語。
三、經查聲請人主張之前揭事實，業據提出財產清單、戶籍謄本
    、全國財產稅總歸戶財產查詢清單影本、財產清冊切結書、
    土地謄本、建物謄本、親屬同意書等件在卷可稽，本院審酌
    上開事證，認乙○○係相對人丙○○之同居子女，其對於相
    對人經濟情形應為熟稔，並經相對人親屬決議推由乙○○擔
    任此一職務，乙○○亦有擔任之意願，是由乙○○任相對人
    即受監護宣告人丙○○之會同開具財產清冊之人，最能符合
    受監護宣告之人之最佳利益，爰指定乙○○為會同開具財產
    清冊之人，以利監督。至於聲請人另請求受指定會同開具財
    產清冊之人會同聲請人陳報其名下財產清冊云云，惟此部分
    實屬會同開具財產清冊之人之職權，本即應由受指定之會同
    開具財產清冊之人依法行使其職務，自不待請求，附此敘明
    。
五、依非訟事件法第21條第1 項前段，裁定如主文。
中    華    民    國    99    年    4    月      6    日
                  家事庭  法  官  林錫凱
以上正本證明與原本無異。
如不服本裁定應於送達後10日內向本院提出抗告狀。
中    華    民    國    99    年    4     月     6    日
                          書記官  王波君

司法院資訊處製作；財團法人民間司法改革基金會備份。
